臺灣高雄地方法院交通裁定　　　　　 100年度交聲字第2090號
原處分機關　高雄市政府交通局
異　議　人　林仁芬
上列受處分人因違反道路交通管理事件，對於高雄市政府交通局
民國100年10月12日高市交裁字第裁32-BWB013740號，聲明異議
，本院裁定如下：
    主  文
異議駁回。
    理  由
一、原處分意旨係以：異議人即受處分人林仁芬所有車牌號碼
    XWO-143號重型機車，於民國100年7月3日9時52分，違規停
    放在高雄市○○區○○路643巷34弄之劃設紅實線處，而有
    「在禁止臨時停車處所停車」之違規，為警拍照逕行舉發，
    爰依道路交通管理處罰條例第56條第1項第1款規定，裁處異
    議人罰鍰新臺幣（下同）600元等語。
二、異議意旨略以：高雄市○○區○○路643巷34弄為左營區○
    ○里○區巷道，住戶遷入已有26餘年，從未經警方通知不得
    停車。99年間，警方在巷道轉角5公尺處標示紅線，而並未
    在後昌路643巷34弄重新劃紅線，僅有95年漆劃之舊紅線。
    又高雄市政府左營分局左營派出所在系爭路段張貼告示牌：
    「警方在本路段為機車加大鎖；請車主注意自己愛車，機車
    停放請加大鎖…」等語，表示系爭路段停放車輛係合法無違
    規。本件員警取締日為假日，車輛停放於後昌路643巷34弄
    並未影響交通，且車主均在家中，警方應先知會光輝里里長
    廣播或按鈴通知住戶將車駛離，而非直接開單舉發造成民怨
    、擾民，另本件違規地點舉發錯誤，舉發通知單上係記載「
    和光街643巷」，直至委請市議員代向高雄市政府警察局交
    通警察大隊陳情，始於100年8月25日行文更正，故該舉發應
    無法律效力，爰依法聲明異議，請求撤銷原處分等語。
三、按汽車駕駛人停車時，在禁止臨時停車處所停車者，處600
    元以上1200元以下罰鍰，道路交通管理處罰條例第56條第1
    項第1 款定有明文。又按紅實線設於路側，用以禁止臨時停
    車，道路交通標誌標線號誌設置規則第149條第1項第5款亦
    有明文。經查：
(一)異議人所有車號XWO-143號重型機車，於100年7月3日9時52
    分確實停放在系爭路段之劃設紅實線處，並經適於該處執勤
    之員警予以舉發一節，為異議人所不爭執，並有高雄市政府
    警察局高市警交相字第BWB013740號舉發違反道路交通管理
    事件通知單、違規蒐證照片、高雄市政府交通局100年10月
    12日高市交裁字第裁32-BWB013740號裁決書各1紙（請見本
    院卷第2、3、17頁）在卷可稽，堪以認定。
(二)查上開違規地點為消防巷道，於92年11月7日全線雙側劃設
    紅線禁止停車，以利消防車出入，而於95年與99年僅係針對
    模糊之路段標線部分進行補繪，未曾廢止未補繪部分標線之
    事實，有高雄市政府交通局100年7月29日高市交停管字第
    1000039095號、同局同年9月29日高市交裁決字第100005103
    1號、同局同年11月2日高市交停管字第1000056528號函及所
    附100年7月29日高市交停管字第1000039095號函、高雄市政
    府消防局92年11月13日高市消防救字第0920015196號及所附
    高雄市政府消防局92年11月13日高市消防救字第0920015196
    號函與會勘紀錄各1紙（見本院卷第14、21至21-3頁）在卷
    可參。又觀諸卷附採證照片顯示，異議人置放上開機車處其
    路邊劃設之紅線清晰可見，仍不致使一般理性之駕駛人誤認
    為此處並未劃設紅線之程度，異議人雖辯稱遷入以來未曾接
    獲通知該處不得停車，惟上開違規地點既劃有紅線，已如前
    述，而依前開道路交通標誌標線號誌設置規則，該紅實線設
    於路側，即有禁止臨時停車之意，異議人既居住於該處，應
    知該處屬消防巷道禁止臨時停車，基於上開說明，無從認異
    議人即可因此主張於該處停放車輛為合法，異議人此部分辯
    解並非可採。
(三)而就異議人所稱派出所於該路段張貼告示牌乙節，查高雄市
    政府警察局左營分局左營派出所確在後昌路643巷34弄路段
    張貼告示牌，而載明「警方在本路段為機車加大鎖；請車主
    注意自己愛車，機車停放請加大鎖…」等語，此有現場照片
    2張（請見本院卷第6頁）可按。惟觀諸現場照片，後昌路6
    43巷34弄之路段除劃設紅實線區域外，另有其他住宅，前開
    告示牌立於該消防巷弄之住宅牆壁，僅係提醒民眾機車應加
    大鎖，以避免失竊，而非以該告示牌表示可違背路側設置之
    紅實線之規範效力，或指示後昌路643巷34弄之路段均得停
    放車輛之意。
(四)再者，行政處分如有誤寫、誤算或其他類此之顯然錯誤，處
    分機關得隨時或依申請更正之，行政程序法第101條第1項定
    有明文。是就行政處分之誤寫、誤算或其他類此之顯然錯誤
    ，並不影響行政處分之效力。查高雄市政府警察局舉發違反
    道路交通管理事件通知單上雖誤載違規地點為「和光街643
    巷」，且經更正為「後昌路643巷34弄」，此有高雄市政府
    警察局交通警察大隊100年8月25日高市警交執字第10000307
    65號函（請見本院卷第12-13頁）在卷可考，是上開舉發通
    知單之誤載自不影響異議人之違規事實，本件已依法更正錯
    誤，且裁決書亦依更正後記載正確違規地點為「後昌路643
    巷34弄」（請見本院卷第17頁），是異議人關於此部分之辯
    解，亦難採認。
四、綜上所述，異議人確有如舉發違反道路交通管理事件通知單
    所載之違規事實，應可認定。原處分機關據以援引上開規定
    ，裁處如上開裁決書處罰主文所示之罰鍰，並無不當。本件
    異議為無理由，應予駁回。
五、據上論斷，應依道路交通事件處理辦法第18條，裁定如主文
    。
中    華    民    國   100    年    11    月    30    日
                  刑事第十七庭  法  官  張谷瑛
以上正本證明與原本無異。
如不服本裁定應於送達後5日內向本院提出抗告狀。
中    華    民    國   100    年    12    月    5     日
                                書記官  吳書逸